【裁判字號】    99,訴,44
【裁判日期】    990714
【裁判案由】    偽造有價證券等
【裁判全文】
臺灣臺東地方法院刑事判決                99年度訴字第44號
公  訴  人  臺灣臺東地方法院檢察署檢察官
被      告  壬○○
選任辯護人  財團法人法律扶助基金會  邱聰安律師
上列被告因偽造有價證券等案件，經檢察官提起公訴（98年度偵
字第360、1254號），本院判決如下：
    主    文
壬○○行使偽造準私文書，足以生損害於他人，共肆罪，各處有
期徒刑參月；又意圖供行使之用，而偽造有價證券，共伍罪，各
處有期徒刑壹年柒月，偽造如附表三、四所示「應沒收之物」均
沒收。應執行有期徒刑貳年，緩刑伍年。偽造如附表三、四所示
「應沒收之物」均沒收。
    犯罪事實
一、壬○○、乙○○（另行審結）原為夫妻關係（民國98年2月9
    日離婚），在臺東縣臺東市經營餐飲事業，因經營不善而發
    生財務困難，竟先後基於意圖為自己不法之所有、行使偽造
    準私文書及意圖供行使之用而偽造本票之犯意聯絡，推由壬○○擔任合會（即俗稱之互助會）會首，並由其2人邀集合
    會會員，由其2人之不知情之女兒石佳芸，於如附表一、二
    之合會起會前2至3天，在其等位於臺東縣臺東市○○街3號
    之住處，以電腦製作會員名冊，先於96年6月25日發起如附
    表一所示之合會，並虛構會員柏統食品股份有限公司（下稱
    柏統食品公司）參加2會，佯向鄭文政等人招攬合會，約定
    每人每月每會新臺幣（下同）2萬元，採內標方式標會，會
    員連會首共計29人（會員鄭文政原參加2會，嗣改為參加1會
    ）；復於97年7月15日發起如附表二所示之合會，虛構會員
    柏統食品公司參加1會，佯向溫春子等人招攬合會，約定每
    人每月每會2萬元，亦採內標方式標會，會員連會首共計24
    人（會員癸○○繳交首期會款後退出）。壬○○、乙○○即
    基於上開犯意而於：
（一）96年7月25日在其2人位於在臺東縣臺東市○○街3號之住
      處召開標會，由乙○○主持如附表一所示之標會，並由乙○○偽冒柏統食品公司之名義，偽造標息2,500元及柏統
      食品公司署名之標單1紙後，對於到場參與投標之活會會
      員提出競標，以行使上揭偽造之標單，足以生損害於被冒
      標人柏統食品公司及參與該次出標而未能得標之活會會員
      ；其等冒用柏統食品公司之名義得標後2天，旋於收取當
      期合會之合會金前，由乙○○委由其不知情之女兒石佳芸
      接續偽造如附表三編號1、2所示之以柏統食品公司為發票
      人之本票2紙，以柏統食品公司負責人辛○○之夫李文喜
      前以柏統食品公司名義參加壬○○合會所交付而未取回之
      「柏統有限公司」印章，在上開本票上偽造「柏統有限公
      司」印文各1枚後，交由壬○○於前揭標會後3天內，持向
      會員己○○（本人參加1會，另以林玉惠名義參加1會）訛
      稱柏統食品公司已於該次出標日期，因出標之標息2500元
      為活會會員中之最高而得標云云，而將上開偽造之本票2
      紙交付予前揭尚未得標之活會會員以行使之，俾作為得標
      之死會「會員」柏統食品公司嗣後將依約按期繳交合會金
      擔保之用，致使該活會會員陷於錯誤，以為確係會員柏統
      食品公司得標，而將扣除前揭標息後之合會金35000元交
      付予壬○○，以此方式詐得合會金35000元；乙○○另偽
      造如附表三編號3至7所示之以柏統食品公司為發票人之本
      票5紙，並在該等本票上偽造「柏統有限公司」印文各1枚
      後，交由壬○○於上揭得標後3天內，以前開同一詐術持
      向寅○○、戊○○、甲○○、甲○○（另以其妻王梅花參
      加1會）、丑○○行使上開偽造本票5紙，而詐得合會金各
      17500元。壬○○、乙○○以前開方式共取得合會金12250
      0元。
（二）97年4月25日在其2人位於在臺東縣臺東市○○街3號之住
      處召開標會，由壬○○主持如附表一所示之標會，並由乙○○偽冒柏統食品公司之名義，偽造標息2600元及柏統食
      品公司署名之標單1紙後，對於到場參與投標之活會會員
      提出競標，以行使上揭偽造之標單，足以生損害於被冒標
      人柏統食品公司及參與該次出標而未能得標之活會會員；
      其等冒用柏統食品公司之名義得標後2天，旋於收取當期
      合會之合會金前，由乙○○接續偽造如附表三編號8至15
      所示之以柏統食品公司為發票人之本票8紙，以柏統食品
      公司負責人辛○○之夫李文喜前以柏統食品公司名義參加
      壬○○之合會所交付而未取回之「柏統有限公司」印章，
      在上開本票上偽造「柏統有限公司」印文各1枚後，交由
      壬○○於前揭標會後3天內，持向會員癸○○、戊○○、
      己○○、己○○（以林玉惠名義參加）、寅○○、丑○○
      、甲○○、甲○○（以其妻王梅花名義參加）行使上開偽
      造之本票8紙，並以前開相同之詐術，向上開會員詐得合
      會金各1萬7,400元，合計共139200元。
（三）97年11月15日在其2人位於在臺東縣臺東市○○街3號之住
      處召開標會，由壬○○、乙○○主持如附表二所示之標會
      ，並由乙○○偽冒柏統食品公司之名義，偽造標息5000元
      及柏統食品公司署名之標單1紙後，對於到場參與投標之
      活會會員提出競標，以行使上揭偽造之標單，足以生損害
      於被冒標人柏統食品公司及參與該次出標而未能得標之活
      會會員；其等冒用柏統食品公司之名義得標後2天，旋於
      收取當期合會之合會金前，由乙○○委由其不知情之女兒
      石佳芸接續偽造如附表三編號16至22所示之以柏統食品公
      司為發票人之本票7紙，以柏統食品公司負責人辛○○之
      夫李文喜前以柏統有限公司名義參加壬○○互助會所交付
      而未取回之「柏統有限公司」印章，在上開本票上偽造「
      柏統有限公司」印文各1枚後，交由壬○○於前揭標會後3
      天內，持向會員子○○、丁○○、丑○○、丙○○、甲○○、溫春子、己○○行使上開偽造之本票7紙，並以前開
      相同之詐術，向上開會員詐得合會金各1萬5,000元，共10
      5000元。
二、壬○○另基於意圖為自己不法之所有、行使偽造準私文書及
    意圖供行使之用而偽造本票之犯意，於98年1月15日在其位
    於在臺東縣臺東市○○街3號之住處召開標會，由壬○○主
    持如附表二所示之標會，並由壬○○偽冒溫春子之名義，偽
    造標息3500元及溫春子署名之標單1紙後，對於到場參與投
    標之活會會員提出競標，以行使上揭偽造之標單，足以生損
    害於被冒標人溫春子及參與該次出標而未能得標之活會會員
    ；壬○○冒用溫春子之名義得標後，旋於收取當期合會之合
    會金前，由其委由其不知情之女兒石佳芸接續偽造如附表三
    編號23至28所示之以溫春子為發票人之本票6紙，壬○○並
    於翌（16）日至臺東縣臺東市○○路、正氣路口附近之不詳
    店名刻印店，以60元之代價，委由不知情之成年刻印業者篆
    刻「溫春子」之木質印章1枚，在上開右佳芸填妥之本票上
    偽造「溫春子」之印文各1枚後，分別持向會員甲○○、丁○○、己○○、丙○○、子○○、丑○○行使上開偽造之本
    票6紙，並以前開相同之詐術詐得合會金各16500元。壬○○
    為掩飾其犯行，兼為向溫春子取得會款，乃於前揭開標後3
    天內某時，偽造如附表三編號29所示發票人為癸○○之本票
    1紙，持向溫春子行使，並以前開相同之詐術詐得合會金1萬
    6,500元。壬○○以上開方式取得合會金共115500元。
三、案經溫春子告訴暨己○○、癸○○、甲○○、丑○○訴由臺
    東縣警察局臺東分局報告臺灣臺東地方法院檢察署檢察官偵
    查起訴。
    理    由
壹、程序部分（證據能力部分）：
    按被告以外之人於審判外之言詞或書面陳述（即學理上所稱
    之「傳聞證據」），除法律有規定者外，不得作為證據（即
    學理上所稱之「傳聞法則」）。刑事訴訟法第159條第1項固
    有明文。惟按被告以外之人於審判外之陳述，雖不符刑事訴
    訟法第159條之1至之4之規定，而經當事人於審判程式同意
    作為證據，法院審酌該言詞陳述或書面陳述作成時之情況，
    認為適當者，亦得為證據；當事人、代理人或辯護人於法院
    調查證據時，知有第159條第1項不得為證據之情形，而未於
    言詞辯論終結前聲明異議者，視為有前項之同意，刑事訴訟
    法第159條之5定有明文。查本案以下所引用之傳聞證據，被
    告壬○○及其選任辯護人於本院準備程序中均表示沒有意見
    ，同意作為證據，且迄於言詞辯論終結前，亦未就本院所調
    查之證據資料主張有刑事訴訟法第159條第1項不得為證據之
    情形，本院審酌該證據作成之情況，認均無不適當情事，依
    刑事訴訟法第159條之5第2項之規定，均有證據能力，合先
    敘明。
貳、實體部分：
一、上揭犯罪事實，業據被告壬○○於偵查及本院審理中坦白承
    認，核與證人己○○、癸○○、甲○○、丑○○、溫春子、
    徐仲德、子○○、黃月英、戊○○、丁○○、寅○○、石佳
    玉、陳亮志、鄭文政、莊明華、陳林秀治、辛○○、李文喜
    於警詢、偵查中證述之被害情節及合會情形大致相符，並有
    互助會會單2紙（見交查卷一第112、113頁）、如附表三所
    列之本票影本29紙（見警卷一第105、108、114、118、119
    、125、128、140、141、153、161、163、168、171、178、
    181、187、188、192、196、202頁，偵卷一第7、8頁，偵卷
    三第18、21、26、29、41、76、77、83、86、107、108、11
    6、120、157、162、165、179、208、209、221、229頁，偵
    卷五第61、63、72、79、81、101、102頁，偵卷六第78頁）
     、柏統食品公司基本資料1紙、大松廣告工程基本資料1紙
    等在卷可憑。綜上，足認被告壬○○之自白確與事實相符，
    均可採信。本案事證明確，被告壬○○之犯行洵堪認定，應
    予依法論科。
二、論罪與量刑：
（一）按刑法第210條之偽造私文書罪，指無製作權而不法製作
      者而言，若自己之文書，縱有不實之記載，要難構成本條
      之罪。民間互助會（即合會）之會單，係會首有權製作之
      文書，會員姓名縱有不實，亦不構成偽造私文書罪。又會
      單上所記載之會員姓名，僅在識別會員為何人，並非表示
      會員本人簽名之意思，尚不生偽造署押問題（最高法院89
      年度臺上字2541號判決意旨可參）。次按民間互助會會員
      標會時所書寫之標單，一般均僅填寫一定之金額及投標會
      員之姓名或代名，甚至亦有僅填寫一定之金額，而未冠以
      「標單」字樣，如單從該記載內容之形式觀之，殊無法瞭
      解其用意為何，固非刑法第210條之私文書，應屬紙上之
      文字，然依習慣或特約，已足以表示該人出息若干以參與
      競標用意之證明，合屬刑法第220條第1項以文書論之私文
      書（最高法院分別著有74年度臺上字第5612號、87年度臺
      非字第12號、89年度臺上字第1319號暨94年度臺上字第14
      39號判決意旨足供參照）。又按行使偽造之有價證券以使
      人交付財物，本即含有詐欺之性質，如果所交付之財物，
      即係該證券本身之價值，其詐欺取財仍屬行使偽造有價證
      券之行為，不另論以詐欺取財罪；但如行使該偽造之有價
      證券，係供擔保或作為新債清償而借款，則其借款之行為
      ，已屬行使偽造有價證券行為以外之另一行為，應再論以
      詐欺取財罪（最高法院94年度臺上字5416號判決意旨參照
      ）；在合會之實際運作中，一般民間均以開立本票作為得
      標之死會會員擔保嗣後按期繳交會款之用，與一般借款情
      形尚非同質，但冒標之人於行使偽造本票而詐取活會會員
      之交付之合會金時，其行使偽造之本票與詐欺之行為，應
      認屬一行為，而行使偽造有價證券所侵害者為公共信用與
      交易安全，詐欺罪保護者則為財產法益，二者保護之法益
      不同，故於此情形，兩罪應成立想像競合。再按合會已得
      標之死會會員，無論同會何一會員得標及其願出標金標息
      若干，均須繳納當期全額會款，縱為會首之被告施用詐術
      ，以他會員名義冒標，並向死會會員收取會款，因該等死
      會會員本負有繳納會款之義務，並非陷於錯誤而交付財物
      予被告，自無構成詐欺取財罪之可言。
（二）被告壬○○與同案被告乙○○冒用被害人柏統食品公司之
      名義〈如犯罪事實欄一、（一）、（二）、（三）〉及被
      告壬○○冒用溫春子之名義〈如犯罪事實欄二〉，偽填各
      該被冒用人署名及標息金額之標單各1紙，應屬足以表示
      被冒標人欲以此標息出標文意之準私文書，嗣被告壬○○
      、同案被告乙○○又持以行使之，而參與合會競標得標，
      自足以生損害於被冒標之人及參與各該次投標而未得標之
      活會會員，核被告壬○○就此所為，均係犯刑法第216條
      、第220條第1項、第210條之行使偽造準私文書罪；又被
      告壬○○與同案被告乙○○就犯罪事實欄一、（一）、（
      二）、（三）及被告壬○○就犯罪事實欄二部分，分別意
      圖供行使之用，而偽造如附表三所示即發票人柏統食品公
      司、溫春子、癸○○之本票計29紙，並持以交付予活會會
      員收執，供作各該次得標之死會會員嗣後將依約按期繳交
      會款擔保之用，同時使如犯罪事實欄所示之活會會員誤信
      該遭冒名之人得標，因而先後交付前揭合會金，核被告壬○○就此所為，均係犯刑法第201條第1項之意圖供行使之
      用而偽造有價證券罪及同法第339條第1項之詐欺取財罪。
      被告壬○○與同案被告乙○○二人間，就犯罪事實欄一、
      （一）、（二）、（三）所示之上開犯行，皆有犯意之聯
      絡及行為之分擔，均應論以共同正犯。被告壬○○與同案
      被告乙○○偽造被冒標人柏統食品公司之署名及被告壬○○偽造被冒標人溫春子之署名，均為偽造準私文書（即標
      單）之階段行為，又其偽造準私文書後，進而持以行使，
      偽造準私文書之低度行為皆為行使之高度行為所吸收，均
      不另論罪。又被告壬○○與同案被告乙○○利用不知情之
      石佳芸偽造上開本票及利用不知情之刻印店成年人，偽刻
      溫春子之印章1枚，以遂行其等之犯行，均為間接正犯；
      被告壬○○偽刻上開溫春子之印章1枚後，復持該偽刻之
      印章蓋用印文在其偽造之如附表三編號23至28所示之本票
      6紙上，並在該等偽造之本票上以溫春子之名義偽填發票
      人之署名及在如附表三編號29所示之本票上偽填發票人癸○○之署名，其所犯之偽造印章、印文及署名，均為偽造
      有價證券罪之階段行為，皆不另論罪；又被告壬○○及同
      案被告乙○○先於上開合會得標後，偽造發票人柏統食品
      公司之本票22紙及行使該等本票，又被告壬○○於上開合
      會得標後，偽造發票人溫春子之本票6紙及行使該等本票
      ，前後犯行之法益享有人分屬同一人，應認各侵害同一之
      法益，且偽造柏統食品公司、溫春子本票之行為，各自係
      於密切接近之時間及地點實行，各行為之獨立性極為薄弱
      ，且各基於單一犯意為之，依一般社會健全觀念，在時間
      差距上均難以強行分開，均屬接續犯，各行為僅成立單一
      偽造有價證券之犯行（即附表三編號1至7部分、編號8至1
      5部分、編號16至22部分、23至28部分，各論為單一偽造
      有價證券之接續犯）。另被告壬○○與同案被告乙○○就
      犯罪事實欄一、（一）、（二）、（三）及被告壬○○就
      犯罪事實欄二部分，於行使偽造標單冒名得標後，再分別
      持如附表三所示之偽造本票，於前開合會得標後，先後向
      如如犯罪事實欄一、（一）、（二）、（三）及犯罪事實
      欄二部分所示之活會會員行使該等偽造本票並詐取前揭合
      會金，其行使偽造有價證券及詐取財物係一行為觸犯數罪
      名，而侵害不同之法益，屬異種想像競合犯，應各從一重
      之行使偽造有價證券處斷。又被告壬○○與同案被告乙○○就犯罪事實欄一、（一）、（二）、（三）及被告壬○○就犯罪事實欄二部分，於偽造有價證券後復持以行使，
      行使有價證券之輕行為應為偽造之重行為所吸收，均僅論
      以偽造有價證券罪。被告壬○○與同案被告乙○○就犯罪
      事實欄一、（一）、（二）、（三）部分，共有3次行使
      偽造準私文書（標單）之犯行，3次偽造有價證券（如附
      表三編號1至22所示之本票）之犯行，被告壬○○就犯罪
      事實欄二部分，有1次行使偽造準私文書（標單）之犯行
      ，2次偽造有價證券（如附表三編號23至29）之犯行，犯
      意各別，行為互殊，應分論併罰。
（三）按刑之量定，為求個案裁判之妥當性，法律固賦予法院裁
      量餘地，但此項裁量之行使，除應依刑法第57條規定，審
      酌行為人及其行為等一切情狀為整體之評價外，並應顧及
      比例原則，使罪刑均衡，輕重得宜，以契合社會及國民之
      法律感情。又犯罪之情狀顯可憫恕，認科以最低度刑仍嫌
      過重者，得酌量減輕其刑，刑法第59條定有明文。此所謂
      「情狀」，係指法官量刑時所應考量之各種情狀而言，在
      審酌個案時，遇有情輕法重之情形下，裁判者本即得適用
      刑法第59條之規定，以酌量減輕其刑，此經司法院大法官
      以釋字第263號解釋闡述至明。查被告壬○○自任會首，
      與同案被告乙○○共同以柏統食品公司之名義冒標及單獨
      以溫春子之名義冒標，詐取前揭活會會員之合會金，然被
      告壬○○於本院審理中均已坦認犯行，且主動與上開被害
      人及告訴人連繫，除被害人溫春子外，餘均已達成和解，
      並付訖渠等所受之部分損害，另被害人溫春子部分雖未達
      成和解，然被告壬○○亦主動寄發匯票予溫春子，償還部
      分賠償款項，此有本院卷附之和解書1份、郵政匯票及掛
      號郵件收件回執各1紙（均影本）足資佐證，被告壬○○
      犯後態度堪認良好，本院審酌被告壬○○所為偽造有價證
      券犯行部分，其係因財務週轉不靈，一時失慮，為取信於
      合會會員而加以偽造，並持之交付予活會會員以詐取會金
      ，衡諸一般民間之合會習慣，交付本票予活會會員間，多
      僅有債權證明並供擔保之性質，會員通常不會將該本票轉
      讓他人，縱轉讓予第三人，然被告壬○○犯罪時並未掩飾
      身分，最末之持票人猶得循線追討票款債務，其偽造本票
      之犯行，對於金融交易秩序之危害尚輕，而刑法第201條
      第1項所定3年以上有期徒刑之法定刑，乃係基於有價證券
      之廣大流通性，如有偽造，勢將對以信用為基礎之金融交
      易秩序造成不可預估之嚴重損害，此與被告壬○○偽造本
      票僅係供會款擔保、證權之用，二者殊非相當，本院權衡
      被告壬○○偽造本票之動機、犯罪情節及所生危險尚輕、
      犯罪後積極彌補被害人及告訴人所受財物損害之態度等情
      ，與其所犯偽造有價證券罪名最輕本刑為3年以上有期徒
      刑之法定刑責，堪認均有情輕法重，在客觀上足以引起一
      般之同情，尚值憫恕，縱令對其科以法定最低本刑，猶嫌
      過重，爰依刑法第59條之規定，就被告壬○○所為5次偽
      造有價證券之部分，各酌量減輕其刑；兼衡酌被告壬○○
      為圖不法利益，竟諉以他人名義偽造標單冒標詐取合會金
      ，並進而偽造他人本票持以行使，圖利欺瞞，行為殊不可
      取，且詐取所得之金額共計482200元，然念及被告壬○○
      事後坦承全部犯行，並積極賠償被害人等所受之部分損害
      ，嗣雖未能與被害人溫春子達成和解，亦主動先行賠償部
      分金額，而就其餘被害人及告訴人皆已達成和解並償還部
      分金額業如上述，顯見其已有悔意，而被冒標人柏統食品
      公司之負責人辛○○亦表示願意原諒被告，不再追究（見
      本院卷第86頁）；再參酌被告壬○○與同案被告乙○○於
      本案之角色分工與犯罪情節，被告壬○○之素行、品性、
      智識程度、生活狀況（國中畢業，案發當時從事餐飲外燴
      業，已離婚，育有3子；患有糖尿病併末梢神經病變、高
      血壓、貧血等病症；見本院卷第63、105頁）及與被害人
      等人之關係等一切情狀，分別量處如主文所示之刑，並定
      其應執行之刑。另查被告壬○○未曾因故意犯罪受有期徒
      刑以上刑之宣告，有卷附臺灣高等法院被告前案紀錄表可
      佐，且其犯後坦承犯行，並積極彌補被害人等人所受之部
      分損害，而於本院審理中顯露悔意，其因一時短於思慮，
      致觸法網，經此偵審程序及科刑之教訓，應能知所警惕，
      信無再犯之虞，本院認前開宣告之刑以暫不執行為適當，
      爰依刑法第74條第1項第1款規定，併予宣告緩刑5年，以
      啟自新。
（四）按偽造之有價證券、印章、印文或署押，不問屬於犯人與
      否，沒收之，刑法第205條、第219條分別定有明文。查偽
      造如附表三所示之本票29紙、偽造如附表四所示之印章1
      枚，雖未扣案，惟均無積極證據證明確已滅失，應分別依
      刑法上揭規定，不問屬於犯人與否，皆宣告沒收之。另附
      表三所示之偽造本票上，由被告壬○○、同案被告乙○○
      共同或單獨所蓋用之偽造印文28枚（附表三編號1至28）
      及書立之署名7枚（附表三編號23至29），各屬偽造該等
      本票之一部分，已隨前開本票之沒收而包括在內，均毋須
      重為沒收之諭知。至被告壬○○、同案被告乙○○為冒標
      合會所偽造「柏統食品公司」名義之標單3紙、被告壬○○為冒標合會所偽造「溫春子」之標單1紙及其上之署名
      ，皆未據扣案，衡諸一般合會均於開標後，即將標單毀棄
      而無保留必要之常情，堪認上開標單均已滅失，而各該標
      單上偽造之「柏統食品公司」、「溫春子」署名，亦當不
      復存在，爰不就上揭偽造之標單另為沒收之宣告，併此指
      明。
據上論斷，應依刑事訴訟法第299條第1項前段，刑法第28條、第
201條第1項、第216條、第220條第1項、第210條、第339條第1項
、第55條、第59條、第51條第5款、第74條第1項第1款、第205條
、第219條，刑法施行法第1條之1第1項、第2項前段，判決如主
文。
本案經檢察官庚○到庭執行職務
中    華    民    國    99    年    7     月    14    日
                  刑事第四庭  審判長法  官  馬培基
                                    法  官  劉正偉
                                    法  官  盧亨龍
以上正本證明與原本無異。
如不服本判決應於收受送達後10日內向本院提出上訴書狀，並應
敘述具體理由；其未敘述上訴理由者，應於上訴期間屆滿後20日
內向本院補提理由書（均須按他造當事人之人數附繕本）。「切
勿逕送上級法院」。告訴人或被害人對於本判決如有不服，請書
具不服之理由狀，請求檢察官上訴者，其上訴期間之計算係以檢
察官收受判決正本之日期為準。
                                    書記官  石佳琪
中    華    民    國    99    年    7     月    14    日
附表一：
民國96年6月25日成立之互助會（即合會）會員名單
（一、會員連同會首名義上共計30人。自民國96年6月25日起至9
      8年11月25日止。
  二、標會時間：每月25日17時30分。
  三、標會地點：臺東縣臺東市○○街3號。
  四、每會新臺幣20,000元，最低投標金額為新臺幣2,000元，
      並以50元或100元為單位整數計算。）
┌─┬───────┬──────────────────────┐
│編│              │                                            │
│  │會員姓名      │備註（受害會員受害會期、開標日期、實付會款金│
│號│              │      額、受領本票票號）                    │
├─┼───────┼──────────────────────┤
│ 1│壬○○        │一、編號10：戊○○（已付訖和解）            │
├─┼───────┤  （一）第2期、96年07月25日、17,500元、票號 │
│ 2│石佳芸        │        ：No574588                          │
├─┼───────┤  （二）第11期、97年04月25日、17,400元、票號│
│ 3│全公司      │        ：No241142                          │
├─┼───────┤                                            │
│ 4│鄧昌明        │二、編號16：王梅花（已付訖和解）            │
├─┼───────┤  （一）第2期、96年07月25日、17,500元、票號 │
│ 5│李茂發        │        ：No574590                          │
├─┼───────┤  （二）第11期、97年04月25日、17,400元、票號│
│ 6│李茂發        │        ：No285549                          │
├─┼───────┤                                            │
│ 7│大松廣告      │三、編號17：甲○○（已付訖和解）            │
├─┼───────┤  （一）第2期、96年07月25日、17,500元、票號 │
│ 8│蘇菲亞婚紗    │        ：No574589                          │
├─┼───────┤  （二）第11期、97年04月25日、17,400元、票號│
│ 9│溫春子        │        ：No285548                          │
├─┼───────┤                                            │
│10│戊○○        │四、編號22：丑○○（已付訖和解）            │
├─┼───────┤  （一）第2期、96年07月25日、17,500元、票號 │
│11│鄭文政（退出）│        ：No574592                          │
├─┼───────┤  （二）第11期、97年04月25日、17,400元、票號│
│12│鄭文政        │        ：No241150                          │
├─┼───────┤                                            │
│13│柏統食品公司  │五、編號23：己○○（已付訖和解）            │
├─┼───────┤  （一）第2期、96年07月25日、17,500元、票號 │
│14│柏統食品公司  │        ：No574605                          │
├─┼───────┤  （二）第11期、97年04月25日、17,400元、票號│
│15│岳一龍        │        ：No241145                          │
├─┼───────┤                                            │
│16│王梅花        │六、編號24：林玉惠（已付訖和解）            │
├─┼───────┤  （一）第2期、96年07月25日、17,500元、票號 │
│17│甲○○        │        ：No574607                          │
├─┼───────┤  （二）第11期、97年04月25日、17,400元、票號│
│18│丁○○        │        ：No241146                          │
├─┼───────┤                                            │
│19│丁○○        │七、編號26：癸○○（已付訖和解）            │
├─┼───────┤  （一）第11期、97年04月25日、17,400元、票號│
│20│陳儀明        │        ：No241141                          │
├─┼───────┤                                            │
│21│黃月英        │八、編號27：寅○○（已付訖和解）            │
├─┼───────┤  （一）第2期、96年07月25日、17,500元、票號 │
│22│丑○○        │        ：No574579                          │
├─┼───────┤  （二）第11期、97年04月25日、17,400元、票號│
│23│己○○        │        ：No241147                          │
├─┼───────┤                                            │
│24│林玉惠        │                                            │
├─┼───────┤                                            │
│25│陳志曉        │                                            │
├─┼───────┤                                            │
│26│癸○○        │                                            │
├─┼───────┤                                            │
│27│寅○○        │                                            │
├─┼───────┤                                            │
│28│林秀治        │                                            │
├─┼───────┤                                            │
│29│吳宗擇        │                                            │
├─┼───────┤                                            │
│30│莊明華        │                                            │
└─┴───────┴──────────────────────┘
附表二：
民國97年7月15日成立之互助會（即合會）會員名單
（一、會員連同會首名義上共計25人。自民國97年7月15日起至
      99年7月15日止。
  二、標會時間：每月15日17時30分。
  三、標會地點：臺東縣臺東市○○街3號。
  四、每會新臺幣20,000元，最低投標金額為新臺幣2,000元，
      並以100元為單位整數計算。）
┌─┬─────────┬───────────────────────┐
│編│                  │                                              │
│  │會員姓名          │備註（受害會員受害會期、開標日期、實付會款    │
│號│                  │      金額、受領本票票號）                    │
├─┼─────────┼───────────────────────┤
│ 1│壬○○            │一、編號4：子○○（已付訖和解）               │
├─┼─────────┤  （一）第5期、97年11月15日、15,000元、票號： │
│ 2│石佳玉            │        No537626                              │
├─┼─────────┤  （二）第7期、98年01月15日、16,500元、票號： │
│ 3│李茂發            │        No537139                              │
├─┼─────────┤                                              │
│ 4│子○○            │二、編號8：大松廣告（丙○○）（已付訖和解）   │
├─┼─────────┤  （一）第5期、97年11月15日、15,000元、票號： │
│ 5│張秋燕            │        No537630                              │
├─┼─────────┤  （二）第7期、98年01月15日、16,500元、票號： │
│ 6│小林              │        No537137                              │
├─┼─────────┤                                              │
│ 7│黃彩霞            │三、編號10：溫春子（已清償31,500元但尚未和解）│
├─┼─────────┤  （一）第5期、97年11月15日、15,000元、票號： │
│ 8│大松廣告（丙○○）│        No544481                              │
├─┼─────────┤  （二）第7期、98年01月15日、16,500元、票號： │
│ 9│蘇菲亞婚紗        │        No537143                              │
├─┼─────────┤                                              │
│10│溫春子            │四、編號12：王梅花（甲○○）（已付訖和解）    │
├─┼─────────┤  （一）第5期、97年11月15日、15,000元、票號： │
│11│楊月霞            │        No537631                              │
├─┼─────────┤  （二）第7期、98年01月15日、16,500元、票號： │
│12│王梅花（甲○○）  │        No537128                              │
├─┼─────────┤                                              │
│13│丁○○            │五、編號13：丁○○（已付訖和解）              │
├─┼─────────┤  （一）第5期、97年11月15日、15,000元、票號： │
│14│乙○○            │        No537627                              │
├─┼─────────┤  （二）第7期、98年01月15日、16,500元、票號： │
│15│陳亮志            │        No537129                              │
├─┼─────────┤                                              │
│16│柏統食品公司      │六、編號17：丑○○（已付訖和解）              │
├─┼─────────┤  （一）第5期、97年11月15日、15,000元、票號： │
│17│丑○○            │        No537629                              │
├─┼─────────┤  （二）第7期、98年01月15日、16,500元、票號： │
│18│己○○            │        No537141                              │
├─┼─────────┤                                              │
│19│徐仲德            │七、編號18：己○○（已付訖和解）              │
├─┼─────────┤  （一）第5期、97年11月15日、15,000元、票號： │
│20│陳昆皇            │        No544484                              │
├─┼─────────┤  （二）第7期、98年01月15日、16,500元、票號： │
│21│癸○○            │        No537130                              │
├─┼─────────┤                                              │
│22│鄭文政            │                                              │
├─┼─────────┤                                              │
│23│鄭文政            │                                              │
├─┼─────────┤                                              │
│24│杜金鐘            │                                              │
├─┼─────────┤                                              │
│25│李偉安            │                                              │
└─┴─────────┴───────────────────────┘
附表三：
【應沒收之物】（偽造之本票29紙）
┌─┬────┬───────┬────────┬─────┬──────────┐
│編│        │              │                │          │                    │
│  │本票號碼│   發票人     │   發票日期     │ 票面金額 │   備    註         │
│號│        │              │                │          │                    │
├─┼────┼───────┼────────┼─────┼──────────┤
│  │        │              │                │          │冒標時間：96年07月25│
│ 1│No574605│ 柏統有限公司 │96年07月10日    │20,000元  │日（含偽造之「柏統有│
│  │        │              │                │          │限公司」印文1枚）   │
├─┼────┼───────┼────────┼─────┼──────────┤
│ 2│No574607│同上          │同上            │同上      │同上                │
├─┼────┼───────┼────────┼─────┼──────────┤
│ 3│No574579│同上          │96年07月25日    │同上      │同上                │
├─┼────┼───────┼────────┼─────┼──────────┤
│ 4│No574588│同上          │同上            │同上      │同上                │
├─┼────┼───────┼────────┼─────┼──────────┤
│ 5│No574589│同上          │同上            │同上      │同上                │
├─┼────┼───────┼────────┼─────┼──────────┤
│ 6│No574590│同上          │同上            │同上      │同上                │
├─┼────┼───────┼────────┼─────┼──────────┤
│ 7│No574592│同上          │同上            │同上      │同上                │
├─┼────┼───────┼────────┼─────┼──────────┤
│  │        │              │                │          │冒標時間：97年04月25│
│ 8│No241141│同上          │97年04月25日    │同上      │日（含偽造之「柏統有│
│  │        │              │                │          │限公司」印文1枚）   │
├─┼────┼───────┼────────┼─────┼──────────┤
│ 9│No241142│同上          │同上            │同上      │同上                │
├─┼────┼───────┼────────┼─────┼──────────┤
│10│No241145│同上          │同上            │同上      │同上                │
├─┼────┼───────┼────────┼─────┼──────────┤
│11│No241146│同上          │同上            │同上      │同上                │
├─┼────┼───────┼────────┼─────┼──────────┤
│12│No241147│同上          │同上            │同上      │同上                │
├─┼────┼───────┼────────┼─────┼──────────┤
│13│No241150│同上          │同上            │同上      │同上                │
├─┼────┼───────┼────────┼─────┼──────────┤
│14│No285548│同上          │97年04月26日    │同上      │同上                │
├─┼────┼───────┼────────┼─────┼──────────┤
│15│No285549│同上          │同上            │同上      │同上                │
├─┼────┼───────┼────────┼─────┼──────────┤
│  │        │              │                │          │冒標時間：97年11月15│
│16│No537626│同上          │97年11月15日    │同上      │日（含偽造之「柏統有│
│  │        │              │                │          │限公司」印文1枚）   │
├─┼────┼───────┼────────┼─────┼──────────┤
│17│No537627│同上          │同上            │同上      │同上                │
├─┼────┼───────┼────────┼─────┼──────────┤
│18│No537629│同上          │同上            │同上      │同上                │
├─┼────┼───────┼────────┼─────┼──────────┤
│19│No537630│同上          │同上            │同上      │同上                │
├─┼────┼───────┼────────┼─────┼──────────┤
│20│No537631│同上          │同上            │同上      │同上                │
├─┼────┼───────┼────────┼─────┼──────────┤
│21│No544481│同上          │同上            │同上      │同上                │
├─┼────┼───────┼────────┼─────┼──────────┤
│22│No544484│同上          │同上            │同上      │同上                │
├─┼────┼───────┼────────┼─────┼──────────┤
│  │        │              │                │          │冒標時間：98年01月15│
│23│No537128│溫春子        │98年01月15日    │同上      │日（含偽造之「溫春子│
│  │        │              │                │          │」印文及署名各1枚） │
├─┼────┼───────┼────────┼─────┼──────────┤
│24│No537129│同上          │同上            │同上      │同上                │
├─┼────┼───────┼────────┼─────┼──────────┤
│25│No537130│同上          │同上            │同上      │同上                │
├─┼────┼───────┼────────┼─────┼──────────┤
│26│No537137│同上          │同上            │同上      │同上                │
├─┼────┼───────┼────────┼─────┼──────────┤
│27│No537139│同上          │同上            │同上      │同上                │
├─┼────┼───────┼────────┼─────┼──────────┤
│28│No537141│同上          │同上            │同上      │同上                │
├─┼────┼───────┼────────┼─────┼──────────┤
│  │        │              │                │          │冒標時間：98年01月15│
│29│No537143│癸○○        │同上            │同上      │日（含偽造之「癸○○│
│  │        │              │                │          │」署名1枚）         │
└─┴────┴───────┴────────┴─────┴──────────┘
附表四：
【應沒收之物】（偽造之印章1枚）
┌─┬───────────┬─────┬────┐
│編│物   品   名   稱     │數   量   │備  註  │
│號│                      │          │        │
├─┼───────────┼─────┼────┤
│1 │偽造之「溫春子」印章  │1枚       │未扣案  │
└─┴───────────┴─────┴────┘
附錄本案論罪科刑法條全文：
刑法第201條第1項：
意圖供行使之用，而偽造、變造公債票、公司股票或其他有價證
券者，處3年以上10年以下有期徒刑，得併科3千元以下罰金。
刑法第216條：
行使第210條至第215條之文書者，依偽造、變造文書或登載不實
事項或使登載不實事項之規定處斷。
刑法第220條第1項：
在紙上或物品上之文字、符號、圖畫、照像，依習慣或特約，足
以為表示其用意之證明者，關於本章及本章以外各罪，以文書論
。
刑法第210條：
偽造、變造私文書，足以生損害於公眾或他人者，處 5年以下有
期徒刑。
刑法第339條第1項：
意圖為自己或第三人不法之所有，以詐術使人將本人或第三人之
物交付者，處5年以下有期徒刑、拘役或科或併科1千元以下罰金

司法院資訊處製作；財團法人民間司法改革基金會備份。
